臺灣臺北地方法院行政訴訟判決　
111年度交字第329號
原      告  陳威帆  

被      告  臺北市交通事件裁決所

代  表  人  蘇福智  
上列當事人間交通裁決事件，原告不服被告民國111年5月31日北
市裁催字第22-ZIC307887號裁決，提起行政訴訟，本院判決如下
：
    主  文
原告之訴駁回。
訴訟費用新臺幣參佰元由原告負擔。
    事實及理由
壹、程序部分
　　本件屬交通裁決事件，爰依行政訴訟法第237條之7規定，不
    經言詞辯論，逕為判決。
貳、實體部分　　
一、事實概要：
　　原告陳威帆（下稱原告）所有之車牌號碼00-0000號自用小
    客車（下稱系爭車輛），於民國111年3月28日下午7時46分
    許，在行經國道5號北上26.7公里處時，經雷達測速儀器測
    得時速44公里，而有「最低速限70公里，經雷達(射)測定行
    速為44公里，低於速限26公里」之違規行為，被內政部警政
    署國道公路警察局第九公路警察大隊（下稱舉發機關）依道
    路交通管理處罰條例（下稱道交條例）第33條第1項第1款規
    定，以國道警交字第ZIC307887號舉發違反道路交通管理事
    件通知單（下稱系爭舉發單）予以舉發，並載明應到案日期
    為111年6月6日前。嗣原告於111年4月27日向被告提出申訴
    ，經被告函請舉發機關就原告陳述事項協助查明，舉發機關
    函復依規定舉發尚無違誤，被告即於111年5月31日以原告於
    上開時、地有「汽車行駛高速公路速度低於規定之最低速限
    （低於20公里以上）」之違規事實，依道交條例第33條第1
    項第1款規定，以北市裁催字第22-ZIC307887號裁決（下稱
    原處分）對原告裁處罰鍰新臺幣（下同）4,000元，並記違
    規點數1點，原處分於同日對原告送達。原告不服，於同日
    向本院提起行政訴訟。
二、原告起訴主張：
　　當時原告車輛前方有打警示燈之車輛，因該車速度緩慢在搜
    尋避車彎停靠，使跟在其後的原告無法依速限行駛，且從避
    車彎處至原告被拍照測速之地點，其距離過短，原告根本無
    從以當時車速加速至最低時速70公里等語。並聲明：原處分
    撤銷。
三、被告則以：
　　經查車流影像檔案，系爭車輛通過違規路段，其前方並無任
    何車輛行駛，且原告並未提出相關證據（如行車紀錄器）支
    撐其論述，僅以片面主觀陳述系爭車輛前方有車輛阻礙，實
    無所據。另按高速公路車道使用之規定，是依據大小型車種
    、以及快慢速車輛，應分道行駛之原則而訂定，其立法之目
    的乃為促進國道車流之穩定及行車安全，旨在發揮道路使用
    之最高效益，原告既為領有合格駕駛執照之人，應知曉並遵
    守道路交通相關規定等語。並聲明：原告之訴駁回。
四、爭點：原處分以系爭車輛於上開時、地有「行車速度低於最
    低速限」予以裁罰，有無違誤？
五、本院之判斷：
（一）應適用之法令：
　　1.道交條例第33條第1項第1款：「汽車行駛於高速公路、快
      速公路或設站管制之道路，不遵使用限制、禁止、行車管
      制及管理事項之管制規則而有下列行為者，處汽車駕駛人
      新臺幣三千元以上六千元以下罰鍰：一、行車速度超過規
      定之最高速限或低於規定之最低速限。」
　　2.道交條例第63條第1項第1款：「汽車駕駛人有下列各款所
      列條款之一者，除依原條款處罰鍰外，並予記點：一、有
      第三十三條第一項……情形之一者，各記違規點數一點。」
      　
（二）如爭訟概要欄所載之事實，除前述之爭點外，其餘為兩造
      所不爭執，並有交通違規案件陳述書、系爭舉發單、汽車
      車籍查詢、舉發機關111年5月18日國道警九交字00000000
      00號函、系爭車輛違規測速照片、財團法人工業技術研究
      院雷達測速儀檢定合格證書（號碼：J0GA0000000）、「
      警52」標誌照片、原處分暨送達證書、汽車車籍查詢、駕
      駛人基本資料在卷可佐，該情堪以認定。
（三）原告固主張系爭車輛前方有打警示燈之其他車輛，該車車
      速過慢致其無法依速限行駛云云。然經本院就被告提供之
      舉證光碟進行勘驗，內容略以：「系爭車輛行駛於本案國
      道5號前開路段之右側車道，該車前方自始至終均無其他
      車輛」等情，有本院勘驗筆錄可查（本院卷第85-87頁）
      ，並無原告所主張「因前方車速過慢致其無法依速限行駛
      」之情形，原處分認定原告有「行車速度低於最低速限」
      之違規行為，應屬有據。
（四）本件判決基礎已臻明確，兩造其餘攻擊防禦方法及訴訟資
      料，經本院審核後，或與本案爭點無涉，或對於本件判決
      結果不生影響，爰毋庸一一再加論述，爰併敘明。
六、結論：原處分認事用法並無違誤，原告主張撤銷原處分為無
    理由，應予駁回。至本件第一審裁判費為300元，應由敗訴
    之原告負擔，爰確定第一審訴訟費用額如主文第2項所示。
中　　華　　民　　國　　111 　年　　11　　月　　30　　日
                  行政訴訟庭　　法　官　林敬超
以上正本係依原本作成。
如不服本判決，應於判決送達後20日內，以原判決違背法令為理
由，向本院提出上訴狀並表明上訴理由（原判決所違背之法令及
其具體內容或依訴訟資料可認為原判決有違背法令之具體事實）
，並繳納上訴裁判費新臺幣750 元。
其未載明上訴理由者，應於提出上訴後20日內，向本院補提理由
書（上訴狀及上訴理由書均須按他造人數附繕本）；如未按期補
提上訴理由書，則逕以裁定駁回上訴。　　　　　　　　　 
中　　華　　民　　國　　111 　年　　12　　月　　1 　　日
                                書記官  林劭威